【裁判字號】    97,上訴,572
【裁判日期】    970609
【裁判案由】    違反著作權法
【裁判全文】
臺灣高等法院高雄分院刑事判決         97年度上訴字第572號
上  訴  人
即  被  告  乙○○○
選任辯護人  王炯棻    律師
            王錦堂    律師
            黃永隆    律師
上列上訴人因違反著作權法案件，不服臺灣高雄地方法院96年度
訴字第3885號中華民國97年2 月20日第一審判決（起訴案號：臺
灣高雄地方法院檢察署96年度偵字第6542號），提起上訴，本院
判決如下：
    主  文
原判決撤銷。
乙○○○意圖出租而擅自以重製之方法侵害他人之著作財產權，
處有期徒刑柒月，減為有期徒刑月又拾伍日，如易科罰金以新
臺幣壹仟元折算壹日。
扣案之電腦（含電腦主機、鍵盤、滑鼠、喇叭、螢幕）肆拾柒組
均沒收。
    事  實
一、乙○○○為設於高雄縣岡山鎮○○路145 之3 號1 樓「岡山
    藍語生活網」網咖店之實際經營者，其明知如附表所示之「
    汽車總動員」等41件視聽著作，分別為附表所示之美商迪士
    尼企業股份有限公司（下稱迪士尼公司）等8 家公司享有著
    作財產權，未經該8 家公司之同意或授權，不得擅自重製或
    公開傳輸其著作。詎乙○○○竟意圖出租營利，自民國（以
    下同）93年12月1 日起，迄95年12月15日為警查獲止，先以
    不詳方式取得如附表所示之41部視聽著作，在其經營之上開
    網咖內，將附表所示之41部視聽著作之電影電子檔重製於該
    店內之伺服器，於該網咖店內其他電腦內灌有以區○○路方
    式連線至該伺服器並執行播放電影電子檔之程式，該程式介
    面並有「影視西洋片」、「影視亞洲片」、「影視卡通片」
    等類別選項，使至「岡山藍語生活網」網咖店內不知情之不
    特定消費者得自該網咖店之電腦上，任意點選電腦內之上開
    程式介面上之選項，以區○○路連線至該伺服器，再由該伺
    服器傳輸至該消費者所使用之電腦之磁碟空間內，而在該電
    腦上播放其點選之電影觀賞，以此方式公開傳輸該等視聽著
    作。嗣於95年12月15日下午1 時10分許，為警持法院所核發
    之搜索票前往搜索，當場查獲上情，並扣得乙○○○所有供
    網咖使用之電腦（含電腦主機、鍵盤、滑鼠、喇叭、螢幕）
    共47組。
二、案經迪士尼公司、華納兄弟公司、福斯公司、環球影片公司
    、哥倫比亞公司、米高梅公司、派拉蒙公司、新線製作公司
    訴由內政部警政署保安警察第二總隊第一大隊第三中隊移送
    臺灣高雄地方法院檢察署檢察官偵查起訴。
    理  由
壹、證據能力部分：
一、按被告以外之人於審判外之言詞或書面陳述，除法律有規定
    者外，不得作為證據，刑事訴訟法第159 條第1 項定有明文
    ，此即學理上所稱之「傳聞證據排除法則」，而依上開法律
    規定，傳聞證據原則上固無證據能力，但如法律別有規定者
    ，即例外認有證據能力。又除同法第159 條之1 至之3 之情
    形外，從事業務之人於業務上或通常業務過程所須製作之紀
    錄文書、證明文書，除顯有不可信之情況外，該書證亦有證
    據能力，刑事訴訟法第159 條之4 第2 款定有明文。告訴人
    所提之著作權授權證明書，係從事業務之人於通常業務過程
    所製作之記錄文書，並非特為本案訴訟而製作，其並無預見
    日後可能會被提供做為證據之偽造動機，是其虛偽之可能性
    小，其可信度極高，亦無「顯有不可信之情況」之理由，應
    認其有證據能力。
二、又按被告以外之人於審判外之陳述，雖不符刑事訴訟法第
    159 條之1 至之4 之規定，然經當事人於審判程序同意作為
    證據，審酌該言詞陳述或書面陳述作成時之情況，認為適當
    者，亦得為證據。當事人、代理人或辯護人於法院調查證據
    時，知有第159 條第1 項不得為證據之情形，而未於言詞辯
    論終結前聲明異議者，視為有前項之同意，同法第159 條之
    5 亦有明文。證人劉秀秀、蔡明航於司法警察、檢察事務官
    調查中所為之證述、及共同被告乙○○○、莊玉書警詢中關
    於彼此涉案部分之證述、及扣押筆錄、扣押物品目錄表、保
    管單各1 份、營利事業登記證1 紙、雅虎奇摩信箱列印畫面
    3 張等件，業經審理時予以提示並告以要旨，且各經檢察官
    及被告及其辯護人表示意見，當事人已知上述證據乃傳聞證
    據，且未於言詞辯論終結前對該等證據異議，依上開規定，
    已屬同意其有證據能力，審酌該等傳聞證據作成時之狀況，
    並無不宜作為證據之情形，依前開說明，均得作為證據。
貳、實體部分：
一、訊之上訴人乙○○○固坦承其係「岡山藍語生活網」之實際
    負責人，惟矢口否認有何違反著作權法犯行，辯稱：我的網
    咖店並無提供看電影之服務，可能是客人自行在網路下載後
    存入電腦云云。惟查：
（一）上訴人乙○○○為「岡山藍語生活網」網咖店之實際經營
      者自93年12月1 日起開始營業一事，有證人劉秀秀、蔡明
      航、莊玉書於警詢及檢察事務官前陳述甚明，並有營利事
      業登記證1 紙附卷可稽；而附表所示之「汽車總動員」等
      41件視聽著作，分別為附表所示之迪士尼公司等8 家公司
      所享有著作財產權，於95年12月15日下午1 時10分許，警
      察持法院核發之搜索票至上開「岡山藍語生活網」搜索時
      ，自查扣之編號6(5)號電腦主機內螢幕上擷取得如警卷第
      43頁所示之「影視西洋片」、「影視亞洲片」、「影視卡
      通片」類別選項之程式介面，並扣得乙○○○所有供網咖
      使用之電腦共47組等情，有電影著作授權證明書41紙，保
      安警察第二總隊第一大隊第三中隊搜索扣押筆錄、扣押物
      品目錄表、保管單各1 份、照片7 張、電腦擷取畫面8 張
      附卷可憑，並為上訴人乙○○○所不爭執，此部分事實已
      堪認為真。
（二）上訴人乙○○○雖否認該網咖有供人觀看電影之服務，並
      聲請勘驗扣案伺服器內有無如起訴書附表所示之視聽著作
      之電子檔，惟經原審勘驗結果，扣案之2 台伺服器內，編
      號5 之伺服器主機，雖搜尋副檔名.dat 、.avi 、.rm 、
      .mpeg 及片名均無搜尋到相關檔案，惟編號4 伺服器主機
      ，因上訴人未能提供密碼而無法勘驗，有原審96年11月15
      日勘驗筆錄可稽，是編號4 伺服器主機既未經勘驗，即難
      以就勘驗結果為有利或不利上訴人乙○○○之認定，而扣
      案編號6(5)號電腦主機於勘驗當日雖未見如警卷第43頁之
      「影視西洋片」、「影視亞洲片」、「影視卡通片」類別
      選項之程式介面，惟於95年12月15日搜索當日該台主機確
      有前開畫面，又警卷第43頁之畫面係自該台主機上擷取而
      來，為上訴人所不爭執，是勘驗當日未見該相同程式介面
      之原因係有多端，亦未能就此遽為有利於上訴人乙○○○
      之認定。
（三）於95年12月15日搜索當日該網咖店內之情形，經證人即告
      訴代理人丙○○於原審陳稱：搜索當日其也在現場，有親
      眼看到消費者正在觀賞播放附表編號19之「鐵達尼號」影
      片等語，核與證人即當日搜索之警員郭鴻文於原審證稱：
      「（問：當天現場有無播放影片？）有，鐵達尼。」、「
      （問：看到有人在觀看，或是你們播放？）有2 、3 位客
      人，有一客人在看鐵達尼號」等語相符，並有搜索當日現
      場照片22張（見原審卷第71-78 頁）附卷可憑，而由上開
      照片可知，上開播放鐵達尼號之電腦即為扣案之編號6(5)
      之電腦。又證人即告訴人員工藍仁駿於原審亦陳稱：因警
      方通知有人檢舉被告乙○○○所開設之網咖店提供電影供
      人觀賞，故我於95年11月29日至該網咖內消費查訪，當時
      其電腦位置係由店家指定，為編號3 之電腦（IP位置為
      192.168.1.3） ，該程式介面為點選遊戲後有類別出現，
      最下面就有電影選項，電影點進去後有清單，點選清單中
      片名即可播放，其有任意點選3 、4 部電影，均可播放，
      當時我在網咖內即以雅虎奇摩信箱撰寫草稿，將清單上有
      關告訴人所有著作權之電影以簡稱記錄下來，並於翌日寄
      給告訴人公司法務陳中正等語，並庭呈雅虎奇摩信箱列印
      畫面3 張附卷可參（見原審卷第107-109 頁），參諸證人
      藍仁駿與上訴人乙○○○間素昧平生，並無仇隙，而其之
      證述業經具結，其應無誣指上訴人乙○○○且陷己於偽證
      罪責之損人不利己動機，且其描述之播放電影類別選項之
      程式介面，及所製作清單之部分電影片名，均核與搜索當
      日自電腦編號6(5)號電腦主機上擷取之畫面及現場蒐證照
      片相符，復參之證人藍仁駿查訪當日乃以消費者身份前往
      消費，亦無指明要看電影，使用之電腦亦為店家所指定而
      非其所選定，其使用之編號3 電腦與搜索當日扣案之編號
      6(5)號電腦並非同一主機，然均可自該介面點選電影播放
      ，是該網咖有提供人自程式介面上點選電影播放觀看之服
      務，堪可認定。又證人藍仁駿庭呈當日製作之清單，經原
      審比對起訴書清單之結果，除起訴書之清單少了「明天過
      後」、「美國派4 」2 部，多了編號10「快樂腳」1 部電
      影外，其餘片名均相同，是起訴書清單上除「快樂腳」該
      部電影外，附表上編號1-41號之電影均經證人藍仁駿確認
      係於網咖電腦點選清單內無誤，證人藍仁駿雖僅隨機點選
      3 、4 部電影確認可播放觀看，而未就清單上所有電影均
      點選播放，惟該網咖既以提供上開清單供客人點選之服務
      為業，衡諸常情，伺服器內即應有相對應於清單上之電影
      電子檔可供點選播放，至於「明天過後」、「美國派4」2
      部電影未列於起訴事實中，係因後來權利變動之故，業經
      證人藍仁駿證述在卷，而「快樂腳」既非證人藍仁駿查訪
      當日於清單上所見，又乏證據可證明上開電腦內有存放該
      部電影，是上訴人乙○○○侵害告訴人之視聽著作財產權
      數量即應為41部而非42部。
（四）證人即負責該網咖系統維護業者蔡明航雖於原審陳稱：該
      網咖之系統維護、軟體更新是其任職之勤志科技公司所負
      責的，我當初只替該網咖設置聊天、遊戲軟體，沒有影片
      下載軟體，警卷第43頁之程式界面是我所設置的，但當初
      沒有影片類的選單，也沒有灌製電影電子檔，我懷疑該選
      單可能遭人為破壞而被修改過，而播放電影則可能為消費
      者下載軟體後上網看影片等語。惟警卷第43頁之程式介面
      既為證人蔡明航所設計維護，則蔡明航與被告乙○○○於
      本案中有利害關係，其證詞之可信度已有可疑；況蔡明航
      亦證稱：「（問：有選單是否必然點進去就可觀看影片？
      ）要有路徑，網路架構建立才可，如只有選單沒有建立路
      徑則無法點選播放」等語，是消費者若自行下載電影觀看
      ，僅需下載軟體播放即可，何需大費周章更改選單建立路
      徑而為此等無益之行為，雖證人蔡明航又臆測以：可能是
      有心人惡意破壞等語，惟證人藍仁駿證稱：我於該網咖消
      費時，使用電腦為店家所指定，並非能自己選定等語，故
      若有心人士欲惡意破壞，必須將店內所有47部電腦之選單
      均作修改及更改路徑，且必須確信自更改時至95年12月15
      日遭搜索止，均不為店家所發現，此實有悖於常情，且為
      極具風險又費時耗力之舉止，是蔡明航證詞係事後迴護之
      詞，難以採信。
（五）又証人即顧客甲○○於本院審理時陳稱：「警員他只有問
      ，我照實答而已，筆錄我是看過後才簽名的，警員也沒有
      逼我要如何說」「（問：選單上是否點下去就可以看電影
      ？）答：是的」（見97年5 月26日本院審判筆錄），亦足
      見該店電腦選單上點下去就可以看電影，該店有提供觀賞
      影片之服務。
    綜上所述，因証人即警員郭鴻文於原審證稱：當天現場有鐵
    達尼影片，有客人在看鐵達尼號影片，並有現場照片可憑（
    原審卷第67頁以下），上訴人乙○○○辯稱可能是客人自行
    在網路下載後存入電腦云云，並無証据証明，且消費者若自
    行下載電影觀看，僅需下載軟體播放即可，何需大費周章更
    改選單建立路徑之行為，該店電腦上選單既已建立點選電影
    片之路徑，且証人即顧客甲○○於本院審理時亦陳稱：選單
    上點下去就可以看電影等語，足見該店確有播放影片之事實
    ，事証明確，上訴人乙○○○所辯係卸責之詞，不足採信，
    其犯行已堪認定。
二、核上訴人乙○○○所為，係犯著作權法第91條第2 項之意圖
    出租而重製罪，及同法第92條之公開傳輸罪。再按刑事法若
    干犯罪行為態樣，本質上原具有反覆、延續實行之特徵，立
    法時既予特別歸類，定為犯罪構成要件之行為要素，則行為
    人基於概括之犯意，在密切接近之一定時、地持續實行之複
    次行為，倘依社會通念，於客觀上認為符合一個反覆、延續
    性之行為觀念者，於刑法評價上，即應僅成立一罪，學理上
    所稱「集合犯」之職業性、營業性或收集性等具有重複特質
    之犯罪均屬之，例如經營、從事業務、收集、販賣、製造、
    散布等行為概念者是，最高法院95年度臺上字第1079號判決
    要旨可資參照。上訴人乙○○○因經營網咖多次重製、公開
    傳輸附表之視聽著作之行為，具有反覆實施性質，且時間密
    接，手法相近，應認係實質上一罪。又上訴人乙○○○之犯
    行終止日既於95年12月15日，已在刑法之修正施行後，自無
    比較新舊法之問題，應逕適用行為終止時之修正後刑法之相
    關規定論處（最高法院89年度台非字第186 號判決參照）。
    另上訴人乙○○○利用不知情之顧客以點選之方法遂行其向
    不特定人之公開傳輸行為，是間接正犯。上訴人乙○○○所
    犯上開2 罪間，係一行為觸犯數罪名，為想像競合犯，應從
    一重論以意圖出租而擅自以重製之方法侵害他人之著作財產
    權罪。
三、原審予以論科，固非無見，惟查上訴人乙○○○所犯上開2
    罪間，係一行為觸犯數罪名，為想像競合犯，應從一重論以
    意圖出租而擅自以重製之方法侵害他人之著作財產權罪，原
    審認係犯意各別，行為互殊，而予分論併罰，尚有未洽，上
    訴人乙○○○上訴否認犯罪，雖無理由，惟原判決既有可議
    ，自應予撤銷改判。審酌上訴人乙○○○欠缺智慧財產權保
    護概念，為圖私利致告訴人權利受損，侵害視聽著作數量非
    微，犯後否認犯罪，態度不佳，惟念其自82年犯賭博罪後即
    未另犯他罪，素行尚佳，有臺灣高等法院被告前案紀錄表 (
    含出入監記錄）在卷可稽，及其犯罪動機、目的、手段等一
    切情狀，爰量處有期徒刑7 月。又上訴人乙○○○所犯違反
    著作權法之罪，係於96年4 月24日以前所為，合於中華民國
    96年罪犯減刑條例第2 條第1 項第3 款之規定，應減其宣告
    刑2 分之1 為有期徒刑3 月又15日並諭知如易科罰金以1 千
    元折算1 日。扣案之電腦主機47組（含主機、鍵盤、滑鼠、
    喇叭、螢幕各1 件），為上訴人乙○○○所有，供其犯著作
    權法第91條第2 項、第92條之罪所用之物，業經上訴人乙○
    ○○陳明在卷，並依著作權法第98條前段之規定宣告沒收。
據上論結，應依刑事訴訟法第369 條第1 項前段、第364 條、第
299 條第1 項前段，著作權法第91條第2 項、第92條、第98條前
段、刑法第11條、第41條第1 項前段、第55條前段，中華民國96
年罪犯減刑條例第2 條第1 項第3 款、第7 條、第9 條，判決如
主文。
本案經檢察官許月雲到庭執行職務。
中    華    民    國    97    年    6     月    9     日
                    刑事第六庭    審判長法  官  王憲義
                                        法  官  邱永貴
                                        法  官  張盛喜
以上正本證明與原本無異。
如不服本判決應於收受本判決後10日內向本院提出上訴書狀，其
未敘述上訴理由者，並得於提起上訴後10日內向本院補提理由書
狀（均須按他造當事人之人數附繕本）「切勿逕送上級法院」。
中    華    民    國    97    年    6     月    9     日
                                        書記官  黃一秋
附錄本件判決論罪科刑法條：
著作權法第91條第2項
意圖銷售或出租而擅自以重製之方法侵害他人之著作財產權者，
處6 月以上5 年以下有期徒刑，得併科新臺幣20萬元以上200 萬
元以下罰金。
著作權法第92條
擅自以公開口述、公開播送、公開上映、公開演出、公開傳輸、
公開展示、改作、編輯、出租之方法侵害他人之著作財產權者，
處 3 年以下有期徒刑、拘役、或科或併科新臺幣 75 萬元以下
罰金。
附表
┌──┬────────┬────────────┬───────┬───┐
│編號│   中文片名     │       英文片名         │權利人        │ 數量 │
├──┼────────┼────────────┼───────┼───┤
│ 1  │汽車總動員      │Cars                    │美商迪士尼企業│  1   │
│    │                │                        │股份有限公司（│      │
│    │                │                        │下稱迪士尼公司│      │
│    │                │                        │）            │      │
├──┼────────┼────────────┼───────┼───┤
│ 2  │國家寶藏        │National treasure       │同上          │  1   │
├──┼────────┼────────────┼───────┼───┤
│ 3  │神鬼奇航２      │Pirates Of The Caribbean│同上          │  1   │
│    │                │:Dead Man's Chest       │              │      │
├──┼────────┼────────────┼───────┼───┤
│ 4  │神鬼奇航        │Pirates Of The Caribbean│同上          │  1   │
│    │                │:The Curse Of The Black │              │      │
│    │                │Pearl                   │              │      │
├──┼────────┼────────────┼───────┼───┤
│ 5  │長毛狗          │The Shaggy Dog          │同上          │  1   │
├──┼────────┼────────────┼───────┼───┤
│ 6  │哈利波特４      │Harry Potter:The Goblet │美商華納兄弟娛│  1   │
│    │                │of Fire                 │樂公司（下稱華│      │
│    │                │                        │納兄弟公司）  │      │
├──┼────────┼────────────┼───────┼───┤
│ 7  │海神號          │Poseidon                │同上          │  1   │
│    │                │                        │              │      │
├──┼────────┼────────────┼───────┼───┤
│ 8  │超人再起        │Superman Returns        │同上          │  1   │
├──┼────────┼────────────┼───────┼───┤
│ 9  │V怪客           │V For Vendetta          │同上          │  1   │
├──┼────────┼────────────┼───────┼───┤
│ 10 │神鬼二勢力      │Bandidas                │美商二十世紀幅│  1   │
│    │                │                        │斯影片股份有限│      │
│    │                │                        │公司（下稱福斯│      │
│    │                │                        │公司）        │      │
├──┼────────┼────────────┼───────┼───┤
│ 11 │穿著PRADA的惡魔 │Devil Wears Prada       │同上          │  1   │
├──┼────────┼────────────┼───────┼───┤
│ 12 │捉迷藏          │Hide And Seek           │同上          │  1   │
├──┼────────┼────────────┼───────┼───┤
│ 13 │冰原歷險記２    │Ice Age 2 :The Meltdown │同上          │  1   │
├──┼────────┼────────────┼───────┼───┤
│ 14 │戀愛刺客        │John Tacker Must Die    │同上          │  1   │
├──┼────────┼────────────┼───────┼───┤
│ 15 │史密斯任務      │Mr.And Mrs.Smith        │同上          │  1   │
├──┼────────┼────────────┼───────┼───┤
│ 16 │我的超人女友    │My Super Ex-girlgiend   │同上          │  1   │
├──┼────────┼────────────┼───────┼───┤
│ 17 │鄰家女優        │The Girl Next Door      │同上          │  1   │
├──┼────────┼────────────┼───────┼───┤
│ 18 │玩命快遞２      │The Transpoter２        │同上          │  1   │
├──┼────────┼────────────┼───────┼───┤
│ 19 │鐵達尼號        │Titanic                 │同上          │  1   │
├──┼────────┼────────────┼───────┼───┤
│ 20 │毀滅戰士        │Doom                    │美商美國環球影│  1   │
│    │                │                        │片製作有限責任│      │
│    │                │                        │合夥（下稱環球│      │
│    │                │                        │影片公司）    │      │
├──┼────────┼────────────┼───────┼───┤
│ 21 │鍋蓋頭          │Jarhead                 │同上          │  1   │
├──┼────────┼────────────┼───────┼───┤
│ 22 │金剛            │King Kong               │同上          │  1   │
├──┼────────┼────────────┼───────┼───┤
│ 23 │邁阿密風雲      │Miami Vice              │同上          │  1   │
├──┼────────┼────────────┼───────┼───┤
│ 24 │我愛上流        │Fun With Dick and Jane  │美商哥倫比亞影│  1   │
│    │                │                        │片股份有限公司│      │
│    │                │                        │（下稱哥倫比亞│      │
│    │                │                        │公司）        │      │
├──┼────────┼────────────┼───────┼───┤
│ 25 │休旅任務        │RV                      │同上          │  1   │
├──┼────────┼────────────┼───────┼───┤
│ 26 │達文西密碼      │The Da Vinci Code       │同上          │  1   │
├──┼────────┼────────────┼───────┼───┤
│ 27 │限制級戰警      │ＸＸＸ                  │同上          │  1   │
├──┼────────┼────────────┼───────┼───┤
│ 28 │限制級戰警２    │XXX:State Of The Union  │同上          │  1   │
├──┼────────┼────────────┼───────┼───┤
│ 29 │刀鋒戰士三位一體│Blade:Trinity           │美商新線製作股│  1   │
│    │                │                        │份有限公司（下│      │
│    │                │                        │稱新線製作公司│      │
│    │                │                        │）            │      │
├──┼────────┼────────────┼───────┼───┤
│ 30 │飛機上有蛇      │Snakes on a plane       │同上          │  1   │
├──┼────────┼────────────┼───────┼───┤
│ 31 │蝴蝶效應        │The Butterfly Effect    │同上          │  1   │
├──┼────────┼────────────┼───────┼───┤
│ 32 │黑道比酷        │Be Cool                 │美商米高梅公司│  1   │
├──┼────────┼────────────┼───────┼───┤
│ 33 │皇家夜總會      │Casino Royale           │同上          │  1   │
├──┼────────┼────────────┼───────┼───┤
│ 34 │倩影刺客        │Aeon Flux               │美商派拉蒙影片│  1   │
│    │                │                        │股份有限公司（│      │
│    │                │                        │下稱派拉蒙公司│      │
│    │                │                        │）            │      │
├──┼────────┼────────────┼───────┼───┤
│ 35 │古墓奇兵２      │Lara Croft Tomb Raider: │同上          │  1   │
│    │                │The Cradle Of Life      │              │      │
├──┼────────┼────────────┼───────┼───┤
│ 36 │不可能的任務３  │Misson:Impossible3      │同上          │  1   │
├──┼────────┼────────────┼───────┼───┤
│ 37 │搶救雷恩大兵    │Saving Private Ryan     │同上          │  1   │
├──┼────────┼────────────┼───────┼───┤
│ 38 │戰略迷魂        │The Manchurian Candidate│同上          │  1   │
├──┼────────┼────────────┼───────┼───┤
│ 39 │氣象先生        │The Weather Man         │同上          │  1   │
├──┼────────┼────────────┼───────┼───┤
│ 40 │世貿中心        │World Trade Center      │同上          │  1   │
├──┼────────┼────────────┼───────┼───┤
│ 41 │森林保衛戰      │Over the Hedge          │同上          │  1   │
├──┴────────┴────────────┴───────┼───┤
│共計數量                                                        │  41  │
└────────────────────────────────┴───┘


司法院資訊處製作；財團法人民間司法改革基金會備份。
